【裁判字號】    99,交上易,37
【裁判日期】    990429
【裁判案由】    過失傷害
【裁判全文】
臺灣高等法院刑事判決                99年度交上易字第37號
上  訴  人
即  被  告  甲○○
上列上訴人因過失傷害案件，不服臺灣板橋地方法院98年度交易
字第657號，中華民國98年12月17日第一審判決（起訴案號：臺
灣板橋地方法院檢察署98年度偵字第23662號），提起上訴，本
院判決如下：
    主  文
上訴駁回。
甲○○緩刑貳年。
    事實及理由
一、本案經本院審理結果，認第一審判決以上訴人即被告甲○○
    犯過失傷害罪，判處拘役40日，並諭知易科罰金之折算標準
    ，核其認事用法及量刑均無不當，應予維持。本院並引用第
    一審判決書記載之事實、證據及理由（如附件）。
二、被告上訴意旨略以：伊騎車到五華街時本來要右轉，看到警
    察以後剛好紅燈亮，伊就停下來等綠燈，綠燈亮時伊直行經
    過五華街，過五華街時靠著安全島慢慢前行，在距離路口大
    約10公尺處被李桂秋從後面撞上來云云。
三、經查：被告雖矢口否認其於肇事前係自集賢路、五華街路口
    轉角處駛回集賢路，惟被告不否認其行經五華街路口時確有
    右轉之意，而證人李桂秋、證人即告訴人乙○○均一致指證
    被告於肇事前係自五華街右轉集賢路，堪認被告於肇事前確
    有自集賢路、五華街路口轉角處駛回集賢路無訛。況縱認被
    告於肇事前確有於五華街路口轉角處停等綠燈，則其未依規
    定於集賢路「機車停等區」停等綠燈，逕自五華街路口轉角
    處穿越五華街往集賢路方向行駛時，其行駛路線自非他人所
    能預期，被告理應小心注意正常行駛於外側車道上之車輛動
    向並保持併行間隔，以免發生碰撞。惟被告竟稱其於碰撞後
    始發現危險云云（見98年度偵字第23662號卷第4頁），足見
    被告於肇事前怠於注意證人李桂秋機車之動向，並保持併行
    間隔，始會擦撞證人李桂秋騎乘之機車，造成告訴人乙○○
    受傷，被告確有過失甚明。被告辯稱其係正常行駛遭證人李
    桂秋自後方撞上云云，洵屬畏罪卸責之詞，不足採信。本件
    被告提起上訴否認其有過失，並無理由，應予駁回。
四、被告前未曾因故意犯罪而受有期徒刑之宣告，有本院被告前
    案紀錄表在卷可按，偶因一時疏虞，致罹刑章，惡性非重，
    且於本院審理時已與告訴人乙○○達成民事和解，有和解筆
    錄在卷可稽，經此科刑教訓，日後當知所警惕而無再犯之虞
    ，本院因認其所受上開刑之宣告，以暫不執行為適當，併依
    刑法第74條第1項第1款規定，宣告緩刑2年，以啟自新。
據上論斷，應依刑事訴訟法第373條、第368條，刑法第74條第1
項第1款，判決如主文。
本案經檢察官劉文水到庭執行職務。
中    華    民    國    99    年    4     月    29    日
                  刑事第七庭  審判長法  官  宋明蒼
                                    法  官  趙功恆
                                    法  官  楊智勝
以上正本證明與原本無異。
不得上訴。
                                    書記官  林桂玉
中    華    民    國    99    年    4     月    30    日

司法院資訊處製作；財團法人民間司法改革基金會備份。
